【裁判字號】    97,審訴,2016
【裁判日期】    971024
【裁判案由】    毒品危害防制條例
【裁判全文】
臺灣桃園地方法院刑事判決            97年度審訴字第2016號
公  訴  人  臺灣桃園地方法院檢察署檢察官
被      告  甲○○
上列被告因毒品危害防制條例案件，經檢察官提起公訴（97年度
毒偵字第2948號），被告於準備程序進行中為有罪陳述，經本院
合議庭裁定由受命法官獨任進行簡式審判程序，判決如下：
    主  文
甲○○施用第一級毒品，處有期徒刑捌月，扣案海洛因肆包含袋
（合計淨重共零點肆柒公克）、沾殘海洛因殘渣袋陸只均沒收銷
燬。又施用第二級毒品，處有期徒刑陸月，扣案甲基安非他命參
包含袋（驗餘淨重共伍點玖壹伍參公克）均沒收銷燬，玻璃球吸
食器壹組、削尖吸管壹支及夾鍊袋壹包均沒收之。應執行有期徒
刑壹年，扣案海洛因肆包含袋（合計淨重共零點肆柒公克）、沾
殘海洛因殘渣袋陸只、甲基安非他命參包含袋（驗餘淨重共伍點
玖壹伍參公克）均沒收銷燬，玻璃球吸食器壹組、削尖吸管壹支
及夾鍊袋壹包均沒收之。
    事實及理由
一、本件被告所犯係死刑、無期徒刑、最輕本刑為三年以上有期
    徒刑以外之罪，其於準備程序中就被訴事實為有罪之陳述，
    經法官告知簡式審判程序之旨，並聽取公訴人、被告之意見
    後，本院認為適宜由受命法官獨任進行簡式審判程序，合先
    敘明。
二、甲○○前於民國88年間因施用毒品案件，經本院以88年度毒
    聲字第5546號裁定送觀察、勒戒後，因認無繼續施用毒品之
    傾向，於88年10月12日釋放出所，並經臺灣桃園地方法院檢
    察署檢察官以88年度毒偵字第 366號為不起訴處分確定。復
    於88年間又因施用毒品案件，經臺灣桃園地方法院檢察署檢
    察官聲請強制戒治並起訴，經本院以88年度毒聲字第7837號
    裁定送觀察、勒戒後，因認有繼續施用毒品之傾向，再經本
    院以89年度毒聲字第2645號裁定令入戒治處所施以強制戒治
    ，嗣經本院以89年度毒聲字第6949號裁定停止戒治併付保護
    管束，於90年 4月10日戒治期滿未經撤銷保護管束，視為執
    行完畢，並經本院以89年度易字第1018號判決判處有期徒刑
    5 月確定。另於88年間因強盜案件，經本院以88年度訴字第
    1435號判決判處有期徒刑2年8月確定；再於89年間因竊盜案
    件，經本院以89年度易字第793號判決判處有期徒刑 1年2月
    確定；上開之罪嗣經合併定應執行有期徒刑 4年確定，於92
    年5月9日假釋出監併付保護管束，嗣經撤銷假釋，尚餘殘刑
    1年3月19日。又於上開強制戒治執行完畢後 5年內之93年間
    ，因施用毒品案件，經本院分別以93年度訴字第1657號、93
    年度易字第748號判決判處應執行有期徒刑7月、11月確定。
    另於93年間因竊盜案件，經本院以94年度易字第68號判決判
    處有期徒刑10月確定；上開有期徒刑 7月、11月、10月之罪
    嗣經本院以95年度聲字第2226號裁定合併定應執行有期徒刑
    2年2月確定；與上開殘刑 1年3月19日接續執行，於96年4月
    26日假釋出監併付保護管束 (假釋期滿日期為97年 2月19日
    ，惟於假釋期間內之96、97年間再犯施用毒品案件，經本院
    分別以 97年度審訴字第328號、97年度審訴字第1262號判決
    判處應執行有期徒刑1年、1年確定，於本案尚不構成累犯）
    。詎猶不知悔改，復基於施用第一、二級毒品海洛因、甲基
    安非他命之犯意，於97年5 月29日某時在桃園縣蘆竹鄉○○
    路○ 段73號19樓之3 ，分別以抽香菸方式施用第一級毒品海
    洛因、以吸食器吸食方式施用第二級毒品甲基安非他命各1
    次。嗣於97年5 月29日晚上8 時50分許，在桃園縣蘆竹鄉○
    ○路○ 段73號19樓之3 為警查獲，並扣得海洛因4 小包（合
    計淨重共0.47公克）、甲基安非他命3 小包（驗餘淨重共
    5.9153公克）、玻璃球吸食器1 組、沾殘海洛因殘渣袋6 只
    、削尖吸管1 支及夾鍊袋1 包等物。
三、認定被告犯罪所憑之證據：
   (一)被告甲○○於本院審理中之自白。
   (二)臺灣檢驗科技股份有限公司濫用藥物尿液檢驗報告、桃園
     縣政府警察局蘆竹分局被採尿人尿液暨毒品真實姓名與編
     號對照表、憲兵司令部刑事鑑識中心鑑定書、法務部調查
     局濫用藥物實驗室鑑定書各 1份。
   (三)扣案之海洛因4包（合計淨重共0.47公克）、甲基安非他命
     3 包（驗餘淨重共5.9153公克）、玻璃球吸食器1組、沾殘
     海洛因殘渣袋6只、削尖吸管1支及夾鍊袋1包。
四、據上論斷，應依刑事訴訟法第273條之1 第1項、第299條第1
    項前段、第310條之2 ，毒品危害防制條例第10條第1項、第
    2 項、第18條第1項前段，刑法第11條、第51條第5款、第38
    條第1項第2款，判決如主文。
本案經檢察官顏世翠到庭執行職務。
中    華    民    國    97    年    10    月    24    日
                    刑事庭  法  官  林孟宜
以上正本證明與原本無異。
如不服本判決，應於判決送達後10日內向本院提出上訴狀（應附
繕本），其未敘述上訴理由者，應於上訴期間屆滿後20日內補提
理由書狀於本院，上訴於臺灣高等法院。
                            書記官  洪明媚
中    華    民    國    97    年    10    月    24    日
附錄本案論罪科刑法條：
毒品危害防制條例第10條規定：
施用第一級毒品者，處6 月以上5 年以下有期徒刑。
施用第二級毒品者，處3 年以下有期徒刑。


司法院資訊處製作；財團法人民間司法改革基金會備份。
